臺灣彰化地方法院刑事判決　　　　　　 100年度訴緝字第50號
公　訴　人　臺灣彰化地方法院檢察署檢察官
被　　　告　邱福順
上列被告因違反毒品危害防制條例案件，經檢察官提起公訴（93
年度毒偵字第506 號），被告於準備程序中就被訴之事實為有罪
之陳述，經合議庭裁定由受命法官進行簡式審判程序，本院判決
如下：
    主  文
邱福順施用第一級毒品，累犯，處有期徒刑拾月，扣案含有第一
級毒品海洛因成分而無法析離之殘渣袋壹個沒收銷燬之，注射針
筒壹支沒收之。
    事  實
一、邱福順於民國88年間因施用毒品案件，經本院裁定送觀察、
    勒戒執行後，認有繼續施用毒品之傾向，再經本法院於88年
    6 月7 日以88年度毒聲字第2340號裁定令入戒治處所施以強
    制戒治，嗣戒治屆滿3 月，其成效經評定為合格，認無繼續
    戒治之必要，經本院以88年度毒聲字第4565號裁定停止戒治
    ，所餘戒治期間並付保護管束，至89年6 月7 日戒治期滿未
    經撤銷上開停止強制戒治之裁定，視為執行完畢，並經臺灣
    彰化地方法院檢察署檢察官以89年度戒毒偵字第707 號為不
    起訴處分確定；又因違反肅清煙毒條例及麻醉藥品管理條例
    等案件，經本院以83年度訴字第48號分別判處有期徒刑3 年
    1 月、3 月，應執行有期徒刑3 年2 月確定，其入監服刑，
    並於85年12月26日因假釋出監，嗣後撤銷假釋執行殘刑，乃
    於91年8 月5 日執行完畢出監。仍不知悔悟，於前開強制戒
    治執行完畢釋放後5 年內，復基於施用第一級毒品海洛因之
    犯意，於93年2 月18日前2 、3 日內某時，在彰化縣二林鎮
    某友人住處，先將第一級毒品海洛因粉末置入針筒內，加水
    混合，再以注射手臂之方式，施用第一級毒品海洛因1 次。
    嗣於93年2 月18日下午3 時許，在二林鎮○○里○○路40 0
    巷52號，因行跡可疑，遭警攔檢，在其身上扣得含有海洛因
    粉末之殘渣袋1 個（送驗結果確含有海洛因成分，因量微無
    法稱重，空包裝重0.23公克）及注射針筒1 支而查獲。
二、案經彰化縣警察局二林分局（現制改為芳苑分局）報告臺灣
    彰化地方法院檢察署檢察官偵查後起訴。
    理  由
一、上揭事實，業據被告邱福順於本院準備程序中及審理時均坦
    承不諱，而其為警查獲後所採集之尿液檢體，經送驗結果，
    確呈現嗎啡陽性反應，此有彰化縣衛生局煙毒尿液檢驗成績
    書、彰化縣警察局二林分局委託檢驗尿液代號與真實姓名對
    照認證表等在卷可稽，另扣案殘渣袋內之白色粉末送驗，確
    含有海洛因成分，因量微無法稱重（空包裝重0.23公克），
    此有法務部調查局鑑定通知書附卷可按，復有注射針筒1 支
    扣案在卷，足見被告自白其有施用第一級毒品海洛因等情核
    與事實相符，堪可採為論罪科刑之依據。
二、又被告前因施用毒品案件，經本院裁定送觀察、勒戒執行後
    ，認有繼續施用毒品之傾向，復經本法院於88年6 月7 日以
    88年度毒聲字第2340號裁定令入戒治處所施以強制戒治，嗣
    戒治屆滿3 月，其成效經評定為合格，認無繼續戒治之必要
    ，經本院以88年度毒聲字第4565號裁定停止戒治，所餘戒治
    期間並付保護管束，至89年6 月7 日戒治期滿未經撤銷上開
    停止強制戒治之裁定，視為執行完畢，並經臺灣彰化地方法
    院檢察署檢察官以89年度戒毒偵字第707 號為不起訴處分確
    定等情，有臺灣高等法院被告前案紀錄表附卷可參。故被告
    於上開強制戒治執行釋放後，5 年內再犯本案毒品危害防制
    條例第10條第1 項之罪，自應依法追訴。
三、查海洛因依其成癮性、濫用性及對社會危害性之程度，已為
    毒品危害防制條例第2 條第2 項第1 款列為第一級毒品。核
    被告所為，係犯毒品危害防制條例第10條第1 項施用第一級
    毒品之罪。其施用前後持有海洛因之低度行為，應為施用海
    洛因之高度行為所吸收，不另論罪。又被告前有如事實欄所
    載徒刑執行之情形，此有臺灣高等法院被告前紀錄表在卷可
    徵。其於有期徒刑執行完畢後，5 年內故意再犯本件有期徒
    刑以上之本罪，為累犯，應依法加重其刑。爰審酌被告之品
    行、智識程度、被告前曾經觀察、勒戒、強制戒治，仍未能
    戒斷其施用毒品之惡習，再犯本件犯行，惟因施用毒品均僅
    係戕害其自己身心並無加害他人以及被告犯罪後坦認犯行等
    一切情狀，量處如主文所示之刑，以資懲儆。又本件被告犯
    罪時間在96年4 月24日以前，然其於93年5 月26日經本院發
    布通緝，並於100 年7 月23日，在國道三號北向299 公里70
    0 公尺處經員警緝獲到案，此有被告警詢筆錄及彰化縣警察
    局鹿港分局通緝案件報告書在卷可憑，並非於96年12月31日
    前自動到案，依中華民國九十六年罪犯減刑條例第5 條之排
    除減刑適用之規定，自不得依該條例規定減刑。
四、至扣案之殘渣袋內之微量甚少粉末含有第一級毒品海洛因成
    分，既殘渣袋與海洛因無法析離，均視為第一級毒品，爰依
    毒品危害防制條例第18條第1 項前段之規定沒收銷燬之；注
    射針筒1 支係被告所有，供施用第一級毒品所用之物，業據
    被告供承在卷，亦應刑法第38條第1 項第2 款規定宣告沒收
    之。
據上論斷，應依刑事訴訟法第273 條之1 第1 項、第299 條第1
項前段、毒品危害防制條例第10條第1 項、第18條第1 項，刑法
第11條前段、第47條第1 項、第38條第1 項第2 款，判決如主文
。
本案經檢察官楊聰輝到庭執行職務
中    華    民    國    100     年    8    月    25   日
                    刑事第九庭      法  官  鮑慧忠
以上正本證明與原本無異。
如不服本判決應於收受判決後10日內向本院提出上訴書狀，並應
敘述具體理由；其未敘述上訴理由者，應於上訴期間屆滿後20日
內向本院補提理由書狀(均須按他造當事人之人數附繕本)「切勿
逕送上級法院」。
中    華    民    國   100    年    8     月    25    日
                                    書記官  林子惠
附錄本案論罪科刑法條全文：
毒品危害防制條例第10條
施用第一級毒品者，處6 月以上5 年以下有期徒刑。
施用第二級毒品者，處3 年以下有期徒刑。